臺灣臺南地方法院民事裁定　九十一年度小上字三一號
　　上　訴　人　甲○○
　　法定代理人　邱玉柳
右當事人間請求給付管理費事件，上訴人對於中華民國九十一年三月十八日本院臺南
簡易庭九十一年度南小字第一九０號第一審判決提起上訴，本院裁定如左：
　　主　　　文
上訴駁回。
第二審訴訟費用由上訴人負擔。
　　理　　　由
一、按關於請求給付金錢或其他代替物或有價證券之訴訟，其標的金額或價額在新臺
　　幣十萬元以下者，適用小額訴訟程序；對於小額程序之第一審裁判之上訴，非以
　　其違背法令為理由，不得為之；又上訴狀應記載上訴理由，並表明：（一）原判
　　決所違背之法令及其具體內容、（二）依訴訟資料可認為原判決有違背法令之具
　　體事實，民事訴訟法第四百三十六條之八第一項、第四百三十六條之二十四第二
　　項及第四百三十六條之二十五分別定有明文。且依同法第四百三十六條之三十二
　　準用同法第四百六十八條、第四百六十九條第一款至第五款之規定，判決不適用
　　法規或適用不當者，為違背法令，而判決有同法第四百六十九條第一款至第五款
　　情形之一者，為當然違背法令。是當事人對於小額程序之第一審判決提起上訴，
　　如依民事訴訟法第四百六十八條規定，以第一審判決有不適用法規或適用法規不
　　當為理由時，其上訴狀或理由書應有具體之指摘，並揭示該法規之條項或其內容
　　，若係成文法以外之法則，應揭示該法則之旨趣，倘為司法院解釋或最高法院之
　　判例，則應揭示該判解之字號或其內容，如以民事訴訟法第四百六十九條第一款
　　至第五款所列情形為理由時，其上訴狀或理由書，應揭示合於該條款之事實，上
　　訴狀或理由書如未依此項方法表明，或其所表明者，顯與上開法條規定之情形不
　　相合時，即難認為已對第一審判決之違背法令有具體之指摘，其上訴自難認為合
　　法。
二、本件上訴聲明及理由：如附件所示。
三、經查，本件被上訴人起訴請求上訴人應給付被上訴人三千四百五十元。經核訴訟
　　標的金額在十萬元以下，揆諸前開規定，應適用小額程序，則上訴人對於小額訴
　　訟程序之第一審判決非以判決違背法令為理由不得上訴，且須記載上訴理由，並
　　表明原判決所違背之法令及其具體內容，依訴訟資料可認原判決有違背法令之具
　　體事實者，始合上訴程式，合先敘明。本件上訴人對第一審判決提起上訴，雖具
　　狀記載上訴理由（如附件），惟核其所陳均係一再爭執被上訴人管理委員會之組
　　織不合法、九十年四月二十九日區分所有權人會議之召集程序有瑕疵及決議無效
　　（違反公寓大廈管理條例第二十七條、第二十九條、第三十一條）、ｙｅｓ遠東
　　公寓大廈區分所有權人數、被上訴人提出規約並非真實等等，然此係屬原判決對
　　於事實之採證與認定事項，業經原判決於理由中敘明，自非屬「原判決」有何不
　　適用法規、適用法規不當，或民事訴訟法第四百六十九條第一款至第五款所列之
　　情形等違背法令事由，上訴人所述上開上訴意旨亦難認對該判決如何違背法令已
　　有具體之指摘。且按總會之召集程序或決議方法，違反法令或章程時，社員得於
　　決議後三個月內請求法院撤銷其決議，民法第五十六條定有明文，查公寓大廈管
　　理委員會之性質係屬社團法人，而公寓大廈管理條例中對於區分所有權人會議之
　　召集程序有瑕疵時，既未特別規範其會議決議之效力，則縱有召集程序或決議方
　　法瑕疵之情事，亦應適用民法第五十六條之規定，是縱使上開區分所有權人會議
　　之召集程序或決議方法確有瑕疵，但上訴人既未於上開決議後三個月內訴請法院
　　撤銷其決議，仍不容事後任意主張該區分所有權人會議之決議為無效。是本件上
　　訴人對於原審判決提起上訴，僅對於原審已認定之事實而為指摘，並未具體指摘
　　原審判決有如何違背法令情事，更未指明原審判決所違反之法令條項或其內容以
　　及依訴訟資料有何判決違背法令之具體事實，揆諸前開說明，自不得謂已合法表
　　明上訴理由而符合上訴程式，從而，本件上訴，顯難認為合法，應予駁回。
四、據上論結，本件上訴為不合法，依民事訴訟法第四百三十六條之二十四第二項、
　　第四百三十六條之三十二第二項、第四百四十四條第一項前段、第九十五條、第
　　七十八條，裁定如主文。
中　　　華　　　民　　　國　　九十一　　年　　 十二　　 月　　　二　　　日
　　　　　　　　　　　　　　　　　臺灣臺南地方法院民事第三庭
~B審判長法官　王金龍
~B　　　法官　林逸梅
~B　　　法官　蔡雅惠
右正本證明與原本無異。
不得抗告。
中　　　華　　　民　　　國　　九十一　　年　　　十二　　月　　　三　　　日
~B法院書記官　葉東平
附件：
壹、上訴聲明：求為判決：
　(一)原判決廢棄。
　(二)被上訴人在第一審之訴駁回。
　(三)第一、二審訴訟費用均由被上訴人負擔。
貳、上訴理由
一、上訴人本月三日下午三點獲准閱卷，竟又是一件太大膽的大騙局。卷宗裡被上訴
　　人提出的並非所謂九十年四月廿九日第三屆區分所有權人會議製訂之「規約」。
　　第五十四條即「本規約訂立於民國八十八年　月　日」，也即於八十九年前案被
　　上訴人向台灣台南地方法院（以下簡稱本院）詐請「支付命令」的「偽證物二」
　　即其偽造的第二本「規約」一模一樣。很可能也以此「假規約」詐向台南市府報
　　備。敬請調取本院八十九年度南小字第一０八四號案卷及向台南市政府調卷必能
　　揭開其假面紗。被上訴人無視國法，悍然大膽地敢以同一偽造證物詐請市政府報
　　備，更一而再的分別玩弄八十九年度及九十一年度法庭詐請「支付命令」數十件
　　太荒唐、太惡質了，足證其欺下瞞上的手段絲毫未改，只是詐騙方法翻新而已。
　　顯然原審上當亂騙了，預設立場自圓其說法也極荒謬，忽略上訴人答辯其並非上
　　開區分所有權人會議製訂規約的答辯，僅憑被上訴人片面之詞及不實的證件作出
　　自欺欺人判斷，草率判決有事實答辯及鐵證的上訴人敗訴，原審甚不公道，違誤
　　得太離譜，十分十妥。
二、按公寓大廈應成立管理委員會，區分所有權人會議之決議．．．本條例第二十七
　　條第一項、第二十九條第一項、第二項、第三項、第三十一條第一項第一款定有
　　明文，茲依前案判決書理由要領三前段、前案八十九年度南小字第一０八四號判
　　決筆錄之理由要領三末段（即第四頁第三行）載明有「經查：有區分所有權人四
　　０三人」，但原審被上訴人提出的矛盾會議紀錄主席宣布應到住戶二六二戶，差
　　額頗多，再查非區分所有權人住戶占一半以上的本大樓，應到區分所有權人二六
　　二戶，及實到住戶也非實到區分所有權人四十四戶，如何由此計算所有權人出席
　　人數或同意人數呢﹖原審連區分所有權人與住戶竟搞不清是最冤枉的，因本大樓
　　非區分所有權人住戶占一半以上，原審卻搞不清楚住戶數不是區分所有權人數，
　　何況未依本條例第二十八條通知各區分所有權人。而漢中揚建設公司每一所有權
　　人附有一張委託書簽到，而承接整個四樓以下廣大占一七四三九比例的上海銀行
　　因未獲通知開會卻由無委託書的無身分證明的個人代簽一戶名額，怎麼合法計算
　　出席數及同意數呢﹖當然了，因只是開住戶會議，作假而矛盾的會議紀錄行掩護
　　欺騙之實，混淆視聽而已，根本非開區分所有權人會議，無法達到區分所有權人
　　合法出席人數，更無法達到合法同意數，所以不但成立管委會有問題，更無製作
　　出合法「規約」，難怪該會議紀錄的討論事項才記出極予盾的「一訂定住戶規約
　　草案」，進而形成上開假提案假表決的一言堂的會議記錄。根本未依本條例第三
　　一條第一項第一款製訂出真正合法的「規約」。原審確實上當受騙，顯明誤判甚
　　不妥。
三、至於被上訴人九十年四月廿九日匆匆完成形式上的會議，五月卅日才公告，五月
　　一日已秘密完成新舊委員移交及未依公寓大廈管理條例第三十二條開會後十五日
　　內依法送會議記錄給各區分所有權人，驚人閃電式的於五月二月已偷雞摸狗似的
　　報備市政府，而市政府只馬馬虎虎收件，函復「將建檔留供參考」而已。足證為
　　報備而用假區分所有權人會議紀錄，假規約詐報手段只要向市政府調卷即明。更
　　與八十八年五月絲毫未，是詐騙方法翻新罷了。只是八十九年前案真是包公再世
　　，雖受騙，但還能揭穿其管理委員會不合法，但真不幸本案原審完全上當受騙，
　　將上訴人答辯事實及鐵證視若無睹，認定居心叵測，隨心所欲，一而再、再而三
　　的以偽造假文件欺下瞞上詐報市政府報備，詐瞞法庭作偽證物為正當，荒謬極了
　　。顯然疏忽違誤，違背法理常情，十分明顯，甚為不妥。
四、不合法管理委員會決議之不公正、不公平，如上揭第(二)項，證明違背公寓大廈管
　　理條例第二十七條第一項、第二十九條第一、二、三項非法成立之管委會，再違
　　背公寓大廈管理條例第三十四條第七項專制獨裁的管理，上訴人怎麼有服從義務
　　，因合法管理委員會屬執行機構，並非可決議兼執行的，不合法管理委會要以不
　　合法「住戶規約」要區分所有權人遵守，公理何在﹖被上訴人橫行霸道，至今未
　　開過一次合法區分所有權人會議解決上訴人抗辯問題，何況，上訴人抗辯並非均
　　為單純的公寓之管理問題，即答辯第(一)項是提供前案判決確定事實，第(二)項比被
　　上訴人先三星期以前寄地院認證書忠告，因忠言逆耳，不知悔改，反而無理寄存
　　證信函，上訴人何必理呢﹖第(三)項更以八十九年前案閱卷所得事實鐵證，揭穿被
　　上訴人真面目，即有證物證明其偽造第一次區分所有權人會議及第一本偽造規約
　　詐報市府非法成立、霸佔本大樓，並說明再繼續偽造詐請支付命令，有證物(四)說
　　明其會議紀錄並非區分所有權人會議，亦即未依本條例第三一條第一項第一款規
　　定製訂出「合法規約」，其他有證物(六)(七)(八)(九)說明不合法管委會濫權搶替區分所
　　有權人會議，違背本條例第三十四條第七項專制獨裁，收支不合法、不公正、不
　　公平事實，一直不敢又無法召開區分所有權人會議，只能開一言堂的假住戶會議
　　，怎麼能解決。原審荒腔走板的上訴人有如此事實，有重要鐵證的抗辯視若無睹
　　，預設立場自圓其說法，上訴人所辯均為本公寓之管理問題，更認定住戶會議即
　　區分所有權人會議，又未依本條例第三十七條第一項，成立之不合法管委會要上
　　訴人屈服，極荒膠，誤審偏差極枉法誤判了。
五、被上訴人於民國90年４月日召開的並非區分所有權人會議，因為依公寓大廈管
　　理條例第條區分所有權人會議應由全體區分所有權人（即本大樓應由四０三人
　　）組成。因為（一）公寓大廈管理條例所定區分所有權人之人數，依該條例施行
　　細則第四條第一項，本大樓已依該條例第條，由起造人申請有台南市政府工務
　　局南工使第０一一七號登記為「層棟戶數」是地下三層、地上二十層一棟四０
　　三戶。所以本大樓區分所有權人共有四０三人不可隨意改變的事實。（二）再依
　　已確定之前案台南地院年度南小第第一０八四號判決，理由要領第三條末段「
　　經查：原告管理委員會　　由成立之第一次區分所有權人會議，有區分所有權人
　　403人云云」。也是被上訴人曾無法否認的合法正當依據。足證「YES遠東第三屆
　　區分所有權人暨『住戶』大會」紀錄的應到「住戶」262人，並未符合未條例第
　　條規定的全體「區分所有權人」403人，也即上訴人原審提出答辯狀第二條第
　　(三)項第款明辯的上揭雙會議合併的雙體怪紀錄，其實只是掛羊頭賣狗肉，內容
　　是前一句「住戶」，後一句仍是「住戶」，一律均是「住戶」，僅僅只召開「住
　　戶大會」而已，只有標頭特地掛「區分所有權人」六個字騙人以混淆視聽的大騙
　　術心機罷了。根本年４月日並非召開「區分有權人會議」。作雙胞胎的變體
　　紀錄只是騙人的手段罷了。
六、當然年４月日既非召開「區分所有權人會議」只是「住戶大會」即不能依本
　　條例第條第一項第一款訂立合法「規約」，因此（一）被上訴人於原審提出的
　　「YES遠東社區住戶規約」竟是年無月日，即未訂立的，原來再以年度前案
　　提出的為證物，再提出本案再度欺騙過原審法庭這可不只是荒唐而己。（二）再
　　續前案判決理由要領第二條末三行即「參與會議之人數既未超過『區分所有權人
　　』三分之二即268人以上之出席，依照前開見解，其管理委員會之組織即不合法
　　，其決議作成之規約亦不得對全體『區分所有權人』發生效力．．云云」真是合
　　法正義見解。到底『YES遠東第三屆『區分有權人』暨『住戶』大會」的實到「
　　住戶」44戶、委託書「住戶」177戶，合計出席「住戶」才共221戶, 怎麼變魔術
　　，才能算出說已達「區分所有權人」268人以上的法定出席人數呢﹖只能騙得了
　　原審豈不是玩笑太離譜乎乎﹖顯然原審認事用法偏差，又分不清「區分有權人」
　　與「住戶」，竟然被居心叵測、肆無忌憚的捏造假文件、糟蹋本條例的被上訴人
　　所欺騙荒謬極了。
七、至於台南市政府亦完全被欺騙，只盲目受理「YES遠東」函報的均是假文件，請
　　向台南市政府調卷明察，必能真相大白。上訴人由法院閱卷揭開其假面紗如左：
　　（一）成立「YES遠東管理委員會」之八十八年四月二十五日第一次區分所有權
　　人會議紀錄等，根本未召開會議，只唱獨腳戲，以抄襲原八十七年五月三十一日
　　「漢中揚管理委員會」會議紀錄等偽造文件詐報台南市政府，以獨佔本大樓事實
　　，經上訴人八十九年度前案判決後閱卷才揭穿其真面目，因市政府馬馬虎虎受理
　　上開黑色委員會詐報，造成本大樓已受無法估計損害。（二）九十年五月二日詐
　　報市政府的函件，即應該本案卷宗裡的，也即上揭第一、二條所證明的非「區分
　　所有權人」會議紀錄和訂立於「八十八年０月０日」的非經九十年四月二十九日
　　依本條例第三十一條第一項第一款決議通過之假「規約」。
八、由上訴人閱卷揭開「YES遠東管理委員會」尚有不少違背公寓大廈管理條例陰謀
　　，如左：
（一）依公寓大廈管理條例第二十九條第二項：「各專有部份之區分所有權人有一表
　　　決權」、第三項：「第一項任一區分所有權人之區分所有權佔全部區分所有權
　　　在四分之一以上者，其超過部分不予計算。」又本條例施行細則第四條「本條
　　　例所定區分所有權人之人數其計算方式如下：一區分所有權登記者按其登記人
　　　數計算．．．」。但上訴人前後兩次閱卷所得比較竟又發現漢中揚公司留剩五
　　　樓之十個區分所有權不變，卻承受其一樓至四樓全部佔有一四二個區分所有權
　　　的上海銀行竟簽名簿上被盜改，即其區分所有權竟被剝奪，剩只一個而已。顯
　　　然違背本條例第二十九條第一、二、三項及本條例施行細則第四條第一項，是
　　　掩耳盜鈴、自欺欺人的故意預先有欺騙大眾手段陰謀之一。
（二）為何不敢正正當當作單一「區分所有權人」會議紀錄呢？因為如上開第三條第
　　　一項證明，以偽造文書詐報市政府才成立「YES遠東管理委員會」霸佔本大樓
　　　，不知是心虛還是蠻橫無視公寓大廈管理條例，一直不開正式「區分所有權人
　　　會議」，只召開假會議欺下瞞上，所以必須掛羊頭賣狗肉似的，以「住戶會議
　　　」偽裝作會議記錄以利混淆視聽。查如第二屆標題是「YES遠東公寓大樓第二
　　　屆第一次區分所有權會議（住戶大會）（二五一戶）會議記錄」，因「區分所
　　　有權人會議」即「住戶大會」很不合理，顯然暴露是假會議，所以第三屆才改
　　　為本案的兩種會議合併為一的怪記錄，不是自欺欺人嗎？又其所謂第一、二、
　　　三屆區分所有權人會議共三次記錄，區分所有權戶數為何每一屆不同，分別為
　　　四０三戶、二五一戶、二六二戶，不怪乎？豈非一屆又一屆連續有陰謀犯罪作
　　　假記錄等以踐踏該條例嗎？綜上證明「YES遠東管理委員會」從來尚未開過一
　　　次真正合法的「區分所有權人會議」，當然未能訂出合法規約，即依公寓大廈
　　　管理條例第二十七條第一項、第二十九條第一、二、三項、第三十一條第一項
　　　第一款，亦即依八十九年度前案判決合法見解，其管理委員會組織及選任方法
　　　等均未經「區分所有權人會議」決議即不生效，亦即不合法。未依本條例第三
　　　十一條第一項第一款，訂立之假規約亦不得對全體「區分所有權人會議」發生
　　　效力的。但原審將上訴人答辯狀及鐵證視若無睹，只看被上訴人提出之假文件
　　　表面字句，也不調八十九年度南小字第一０八四號卷及台南市政府調卷查明真
　　　相才上當受騙，要上訴人向始終以詐騙手段掌權反而損害本大樓莫大的惡霸付
　　　款，作出背離司法事實與程序正義，荒謬枉法得太不公道了。只要回歸公寓大
　　　廈管理條例要合法、公平、公正的管委會，上訴人不但絕不會欠繳一毛錢，更
　　　會為本大樓出錢出力的，何必計較區區數千元呢？
